臺灣高等法院臺中分院刑事判決
111年度上易字第314號
上  訴  人  
即  被  告  胡榕修




上列上訴人因竊盜案件，不服臺灣臺中地方法院111年度易字第3
6號中華民國111年2月17日第一審判決（起訴案號：臺灣臺中地
方檢察署110年度偵字第25709號），提起上訴，本院判決如下：
    主  文
上訴駁回。
　　事  實
一、胡榕修為址設臺中市○○區○○○路0號聯勝光電股份有限公司（
    下稱聯勝公司）之製造部作業員，負責將晶片裝入蒸鍍機台
    ，於機台蒸鍍程序完成後，取出晶片之工作，作業過程中並
    無權限開啟聯勝公司之金屑箱，竟意圖為自己不法之所有，
    基於竊盜之接續犯意，於民國110年5月23日至同年6月29日
    上班期間，趁四下無人之際，陸續持聯勝公司所有之工作用
    長條型鐵片1支，插入上揭金屑箱之鑰匙孔開啟金屑箱後，
    徒手竊取箱內之金屑共計1900.3125公克，再於附表所示時
    間，至位於臺中市○區○○街000號之天水珠寶銀樓（下稱天水
    銀樓），變賣如附表所示金屑，共計得款新臺幣（下同）2,
    431,350元，並以部分得款，向天水銀樓購買價值51,800元
    、重8錢1分8厘之黃金項鍊1條及價值8,800元、重1錢2分8厘
    黃金戒指1只。嗣經聯勝公司察覺金屑短少，報警處理，為
    警110年7月9日循線查獲後，胡榕修遂主動交付上開長條型
    鐵片、上開得款中之現金50萬元及上開黃金項鍊1條、黃金
    戒指1只等物，供警扣案，而查悉上情
二、案經聯勝公司委任王嬿華訴由內政部警政署保二總隊第三大
    隊第二中隊報告臺灣臺中地方檢察署檢察官偵查起訴。
    理  由
一、本判決認定事實所引用之被告以外之人於審判外之言詞或書
    面證據等供述證據，檢察官與上訴人胡榕修即被告（下稱被
    告）均未爭執證據能力，復經本庭審酌認該等證據之作成無
    違法、不當或顯不可信之情況，依刑事訴訟法第159條之5規
    定，均有證據能力；又本案認定事實引用之卷內其餘非供述
    證據，並無證據證明係公務員違背法定程序取得，依同法第
    158條之4規定反面解釋，亦均有證據能力。
二、上揭犯罪事實，業據被告於偵查及法院審理時坦認不諱(見
    警卷P3至P9、偵卷P51至53、原審卷P51、本院卷P49)，並有
    告訴代理人即聯勝公司管理部經理王嬿華於警詢時及偵查中
    之指證，證人即聯勝公司晶片製造部課長武孟諭、證人即天
    水銀樓經營人蘇明仁於警詢時之證述可資佐證(見警卷P39至
    42、P47至48、P51至53，警卷P11至12，警卷P21至25)，且
    有指認犯罪嫌疑人紀錄表（武孟諭指認）、天水銀樓金飾買
    入登記簿、金飾照片2張、保二總隊第三大隊第二中隊搜索
    筆錄（110年7月9日10時0分許起；臺中市○○區○○路0段000號
    ；胡榕修）暨扣押物品目錄表、保二總隊第三大隊第二中隊
    扣押筆錄（110年7月9日16時40分許起；第三大隊第二中隊
    中科小隊；胡榕修）暨扣押物品目錄表、保二總隊第三大隊
    第二中隊扣押筆錄（110年7月9日14時15分許起；聯勝光電
    公司4樓；胡榕修）暨扣押物品目錄表、現場照片、監視器
    錄影翻拍照片及現場照片、銷贓統計表、LINE對話紀錄翻拍
    照片、偷竊日期紀錄表、聯勝公司出具之損失表、金屑照片
    及金屑收集流程(見警卷P13至19、P27至35及P169至177、P3
    7、P47至51、P65至69、P75至79、P83至87、P89至166、P16
    7、P179至189、P191至193、P195至205)、內政部警政署保
    二總隊第三大隊第二中隊扣押物品清單（110保管2805）暨
    扣押物照片、內政部警政署保二總隊第三大隊第二中隊扣押
    物品清單（110保管2806）暨扣押物照片、內政部警政署保
    二總隊第三大隊第二中隊扣押物品清單（110貴保60）暨扣
    押物照片、聯勝公司考勤明細表(見偵卷P9及P15、P17及P23
    、P25及P31至35、P55)附卷可佐，足認被告上揭任意性自白
    核與事實相符，堪予採信。是本案事證明確，被告上開犯行
    洵堪認定，應依法論罪科刑。
三、核被告所為，係犯刑法第320條第1項之竊盜罪。被告係基於
    同一竊盜犯意，於密接時、地，數次竊取告訴人所有金屑，
    而侵害同一法益，各行為之獨立性薄弱，依一社會健全觀念
    ，在時間差距上，難以強行分開，在法律概念上應視為數個
    舉動之接續行為，合為包括之一行為予以評價，較為合理，
    為接續犯，而應論以一罪。
四、上訴駁回之理由　　
  ㈠原審認被告本案犯罪事證明確，適用上開實體法予以論罪，
    並以被告之責任為基礎，審酌：1.被告不思合法獲取財物，
    利用職務之便，竊取告訴人所有金屑，加以變賣，造成告訴
    人受有上開財物損失，所為確有不該，應予非難。2.被告坦
    認犯行，並主動交付部分所得財物之犯後態度。3.被告自陳
    之智識程度、家庭經濟狀況（見原審卷P52）暨所生實害等
    一切情狀，量處有期徒刑1年8月。並說明：按沒收犯罪所得
    ，屬於犯罪行為人者，沒收之，於全部或一部不能沒收或不
    宜執行沒收時，追徵其價額;犯罪所得包括違法行為所得、
    其變得之物或財產上利益及其孳息。又犯罪所得已實際合法
    發還被害人者，不予宣告沒收或追徵。刑法第38條之1第1項
    、第3項、第4項及第5項分別定有明文。本件被告因本案犯
    行而得款2,431,350元，並以部分得款購買價值51,800元、
    重8錢1分8厘之黃金項鍊1條及價值8,800元、重1錢2分8厘黃
    金戒指1只乙節，已如前述，且被告為警查獲後，主動交付
    供扣案之部分得款50萬元(見偵卷P17之內政部警政署保二總
    隊第三大隊第二中隊扣押物品清單〈110保管2806〉)及上開黃
    金項鍊1條、黃金戒指1只(見偵卷P25之內政部警政署保二總
    隊第三大隊第二中隊扣押物品清單〈110貴保60〉)，已經原審
    裁定發還告訴人，有原審發還扣押物之裁定在卷可憑，是就
    被告之犯罪所得，除上開扣案財物應認已實際合法發還被害
    人，依刑法第38條之1第5項規定，不予宣告沒收或追徵外，
    其餘未扣案之犯罪所得計1,870,750元(即2,431,350-50萬-5
    1,800-8,800=1,870,750)，則應依刑法第38條之1第1項、第
    3項規定，宣告沒收，於全部或一部不能沒收或不宜執行沒
    收時，追徵其價額。至扣案之長條型鐵片1支(見偵卷P9之內
    政部警政署保二總隊第三大隊第二中隊扣押物品清單〈110保
    管2805〉)，雖係被告犯罪所用之物，但並非被告所有，是尚
    不得宣告沒收，附此敘明。核其認事、用法、量刑均無不當
    ，應予維持。
　㈡被告上訴（未明示僅就判決之刑一部為之）意旨略以：其有2
    位幼子要扶養，始終坦承犯行並已悔改之犯後態度，且係初
    犯，並願與告訴人和解，請審酌以上各情從輕量刑等語。惟
    查原審已具體斟酌刑法第57條所列各情，而於法定刑之範圍
    量刑，亦與罪刑相當原則、比例原則無違，要無輕重失衡或
    偏執一端之情形，量刑亦屬妥適，且本院將本件移付調解、
    訂期調解，被告仍未到庭致調解不成立等情，有本院調解報
    告書在卷可憑，亦無影響量刑重要因子改變之情形。是被告
    請求從輕量刑並無理由，應予駁回。至告訴人主張本件被告
    變賣上開金屑雖得款2,431,350元，惟被告竊取該金屑勢必
    以遠低於市價行情盡速變賣脫手，換取現金，故上開金屑之
    市價應以台灣銀行買入黃金之價格為計算之等語。然觀之天
    水銀樓金飾買入登記簿所載，被告如附表所示各次賣予天水
    銀樓之單價、金額與天水銀樓其他賣家各該日所賣出而為該
    銀樓買入金飾之單價、金額並無差別，且天水銀樓亦屬合法
    經營之正當業者，自尚難遽認被告係以低價出售，則原審以
    該銀樓金飾買入登記簿上之單價、金額計算被告之犯罪所得
    ，與事理尚屬無違，並無違法，附此敘明。
據上論結，應依刑事訴訟法第368條，判決如主文。
本案經檢察官潘曉琪提起公訴，檢察官謝名冠到庭執行職務。
中　　華　　民　　國　　111 　年　　6 　　月　　29　　日
        　　刑事第二庭    審判長法　官  何　志　通
　　　　　　　　　　　　　　    法　官  許  月  馨
　　　　　　　　　　　　　　　  法　官  吳  進  發     
以上正本證明與原本無異。     
不得上訴。
                                書記官  洪  宛  渝 
　　　　　　　　　　　　　　　　
中　　華　　民　　國　　111 　年　　6 　　月　　29　　日

附表：
編號 日期 金屑重量 變賣金額    1 110年5月26日 3錢9分6厘 22192 2 110年5月28日 2兩2分 121500 3 110年5月31日 6兩3錢3分7厘 383418 4 110年6月5日 7兩4錢 444000 5 110年6月8日 5兩1錢5分4厘 309240 6 110年6月15日 10兩4錢2分2厘 622200 7 110年6月21日 9兩3錢4分2厘 528800